臺灣屏東地方法院交通事件裁定　　　　　　　　　　九十三年度交聲字第一二四號
　　聲　請　人　交通部公路總局高雄區監理所屏東監理站
　　異　議　人　甲○○
　　即受處分人
右列異議人因違反道路交通管理處罰條例案件，對於交通部公路總局屏東監理站九十
三年七月三十日所為之處分（原處分案號：屏監違字第裁八二─Ｖ00000000
號、屏監違字第裁八二─Ｖ00000000號），聲明異議，本院裁定如左：
    主  文
異議駁回。
    理  由
一、原處分機關以：異議人即受處分人甲○○於民國九十三年七月十七日一時六分許
    ，駕駛車牌號碼九Ｍ—六０四六號自小客車，在屏東縣屏一八九號縣道萬丹段，
    因二輛以上汽車在道路上競駛之違規，為屏東縣警察局交通警察隊以屏警交字第
    Ｖ00000000號、屏警交字第Ｖ00000000號舉發違反道路交通管
    理事件通知單舉發，爰依道路交通管理處罰條例第四十三條第三項、第四項之規
    定，裁處罰鍰新臺幣三萬元，吊銷駕駛執照，三年內禁考，並吊扣汽車牌照三個
    月之處分。
二、異議意旨略謂：當時因女友祖父臨時住院心急而有超速之行為，並無與他車競駛
    之意思，伊與他車並不認識無由與他車競駛，蒐證之錄影帶並未全程錄影，只摘
    取片段即認定伊有競速之行為，有違明確性原則，為此聲明異議，請求撤銷原處
    分云云。
三、按二輛以上之汽車共同違反第一項規定，或在道路上競駛、競技者，處汽車駕駛
    人新臺幣三萬元以上九萬元以下罰鍰，並當場禁止其駕駛及吊銷其駕駛執照；汽
    車駕駛人有第一項第一款、第三項行為者，並吊扣該車輛牌照三個月，道路交通
    管理處罰條例第四十三條第三項、第四項前段分別定有明文。
四、經查：
  (一)本件異議人於九十三年七月十七日一時六分許，駕駛車牌號碼九Ｍ—六０四六號
    自小客車，在屏東縣屏一八九號縣道萬丹段，因二輛以上汽車在道路上競駛之違
    規，為屏東縣警察局交通警察隊警員孫明旭逕行舉發之事實，有屏東縣警察局九
    十三年七月二十七日屏警交字第Ｖ00000000號、屏警交字第Ｖ0000
    0000號舉發違反道路交通管理事件通知單二紙在卷可稽。異議人雖執前詞異
    議，惟證人即蒐證本件違規之警員林大源到庭結證稱：伊當時在屏東市往萬丹方
    向公館外環道，發現有九輛汽車一起行駛，異議人等從臺二十七線左轉屏一八九
    線，到了潮州以後再右轉南二高下面平面道路，渠等跟到平面道路盡頭，異議人
    等轉到屏鵝公路，渠等從公館外環道拍到平面道路盡頭，跟拍時間差不多十五至
    二十分鐘，渠等回去以後看錄影機，清查這九輛車籍資料，再對這九輛車主開罰
    單，當天蒐證過程，沒有其他車輛，就只有異議人那一批，渠等從一開始在屏東
    市○○○路發現異議人等九台車，兩兩併排在道路上行駛，那時渠等是在異議人
    等後面行駛，判斷異議人等可能要飆車，所以渠等才一路跟隨異議人等，在復興
    南路時就已經發現異議人的車在其中，渠等跟隨異議人等車子，一直到公館外環
    道才拍攝等語，並提出現場蒐證錄影光碟一片為證。
  (二)再經本院當庭勘驗該警方蒐證光碟影片之結果：在臺二十七線公館外環道時，先
    後有九部車經過證人所駕駛之箱型車，那時以一般速度前進，異議人駕駛九Ｍ—
    六０四六號係倒數第二台車，該九輛車一同行駛至屏一八九線左轉，左轉後，前
    面六台車迅速以超過一二十公里前行，異議人與另二台車以約一二十公里行駛在
    證人車前，此時錄影帶畫面顯示證人車速為一二十公里，迨行駛至南二高下平面
    道路時，前方六台車減速，後方包括異議人三台車與該六台車會合，九部車全部
    左轉往台一線行駛，蒐證錄影帶長約九分三十秒，為連續錄影，有本院九十三年
    八月三十一日勘驗筆錄在卷足憑，異議人亦對勘驗結果表示無意見，足認以證人
    林大源之專業及經驗，且本件違規係由錄影蒐證舉發，警員據此予以舉發自無不
    當，故警員勤務之執行並無疏失或誤判可言，證人所證，應屬可採，是異議人駕
    車與前開八部汽車，竟仍於凌晨一時六分許，共同以高速行駛在前開路段，且九
    部車均是以高速、前後相互緊跟追逐之方式行駛，且復有會合後共同離去之行為
    ，應足認其等係共同相互緊追競速行駛。
  (三)又交通警員掣單舉發違反道路交通管理處罰條例所列之違規事實，本質上為行政
    處分，係公務員基於職務上權力，依法就特定之具體事件所為具有公法上效果之
    單方行政行為，基於公務員為公法上行為具有公信力之原則，該行政處分當可被
    推定為真正，其處分所憑之事實認定亦應為推定真正效力所及，本此公信原則，
    乃立法者賦予行政機關制定違反道路交通事件統一裁罰標準及處理細則，使勤務
    警員得當機處分以達其維護交通秩序、安全之行政目的，反之，若謂公務員一切
    行政行為均需預留證據以證其實，則國家行政勢必窒礙難行。據此，刑事訴訟法
    就犯罪證據有關之規定中，與屬行政秩序罰之交通違規裁罰本質不合之部分，自
    不在準用之列。
  (四)本件異議人雖以伊與他車並不認識無由與他車競駛，且蒐證之錄影帶並未全程錄
    影，質疑員警執法有誤，然卻未能提出任何可供調查之證據以實其說，則本院既
    無證據足證舉發警員有捏造事實違法取締之情事，執勤警員本其維護交通秩序、
    安全職責所為之舉發，自應受到合法、正確之推定，異議人片面主張舉發有誤，
    自屬無據，原處分機關依據前述規定，裁處罰鍰新臺幣三萬元，吊銷駕駛執照，
    三年內禁考，並吊扣汽車牌照三個月之處分，核無不當，本件異議為無理由，應
    予駁回。
五、據上論斷，應依道路交通案件處理辦法第十九條，裁定如主文。
中      華      民      國      九十三      年    九    月    二十九    日
                                      臺灣屏東地方法院交通法庭
                                          法  官  林家聖
右正本證明與原本無異。
如不服本裁定應於收受送達後五日內向本院提出抗告書狀敘述抗告之理由抗告於台灣
高等法院高雄分院。
                                          書記官  唐淑嫻
中      華      民      國      九十三      年    九    月    二十九    日
